臺灣桃園地方法院民事簡易判決
110年度桃簡字第1444號
原      告  張淑𥚃
被      告  楊豐隆

上列被告因傷害案件（110年度桃簡字第472號），經原告提起刑
事附帶民事訴訟請求損害賠償，經本院刑事庭移送前來（110年
度桃簡附民字第55號），本院於民國111年2月24日言詞辯論終結
，判決如下：
    主    文
被告應給付原告新臺幣壹萬參仟肆佰陸拾元，及自民國一一０年
四月七日起至清償日止，按週年利率百分之五計算之利息。
原告其餘之訴駁回。
訴訟費用由被告負擔百分之三，餘由原告負擔。
本判決第一項得假執行。
    事實及理由
一、原告主張：被告基於傷害之犯意於民國109年10月4日上午10
    時30分許，在其桃園市八德區建國路住處持安全帽毆打原告
    ，致原告受有頭額、左後頭皮多處鈍傷、左側肩膀挫傷、右
    眼周區、右眼球挫傷（下稱系爭右眼挫傷）及輕微腦震盪等
    傷害（下稱系爭傷害）。原告因系爭傷害支出醫藥費新臺幣
    （下同）7,930元、眼鏡費用5,000元、粉光等補品8,000元
    、將來醫療費用7萬9,070元，合計10萬元，原告復因系爭傷
    害精神痛苦不已，被告應賠償精神慰撫金40萬元，上開損害
    金額合計50萬元，爰依侵權行為之規定，提起本件訴訟等語
    ，並聲明：被告應賠償原告50萬元，及自刑事附帶民事起訴
    狀（下稱起訴狀）繕本送達翌日起起至清償日止，按週年利
    率5 ％計算之利息。
二、被告則以：原告拿粉末潑灑，其係正當防衛等語，資為抗辯
    ，並聲明：原告之訴駁回。
三、本院之判斷：
  ㈠按因故意或過失，不法侵害他人之權利者，負損害賠償責任
    ，民法第184 條第1 項前段定有明文。經查，被告於上開時
    地持安全帽毆打原告，致原告受有系爭傷害等情，有沙爾德
    聖保祿修女會醫療財團法人聖保祿醫院（下稱聖保祿醫院）
    診斷證明書附卷可參（見本院附民卷第9頁），並經本院依
    職權調閱前開刑事案件卷宗，依卷內事證認定上開事實無誤
    ，堪信為真實。又原告雖有潑灑不明粉末之行為，然被告持
    安全帽毆打原告之行為顯非防衛之行為，自不得主張正當防
    衛。被告故意侵害原告之身體及健康，自構成侵權行為，應
    負損害賠償責任。
  ㈡原告請求項目：
  ⒈醫療費用：
　　原告提出109年1月13日起至111年2月16日止聖保祿醫院眼科
    醫療費用收據合計醫療費用為7,930元，有上開收據附卷可
    參（見本院附民卷第11至21頁，桃簡卷第42至43頁、證物袋
    內收據），然上開醫療費用除係治療原告系爭右眼挫傷外，
    尚包括原告雙眼玻璃體混濁、雙眼白內障等疾病，有聖保祿
    醫院診斷證明書附卷可參（見本院桃簡卷第9頁、第19頁、
    第40頁），本院審酌被告造成原告發生系爭右眼挫傷時間為
    109年10月4日，參酌一般眼睛挫傷合理復原時間，認應以事
    故發生後1個半月內之醫療費用始得請求，而原告於上開1個
    半內支出之醫療費用合計為3,460元，有聖保祿醫院醫療費
    用收據附卷可參（見本院附民卷第11至17頁，桃簡卷證據袋
    內收據），其餘醫療費用自不得請求。又原告雖主張因系爭
    右眼挫傷而支出眼鏡費用5,000元、粉光等補品8,000元，然
    未提出證據證明為治療系爭右眼挫傷之必要費用，自不得請
    求。原告復未舉證系爭右眼挫傷將來必要醫療費用為7萬9,0
    70元，自亦不得請求。從而，原告得請求之醫療費用為3,46
    0元。
  ⒉精神慰撫金：
　　按不法侵害他人之身體、健康、名譽、自由、信用、隱私、
    貞操，或不法侵害其他人格法益而情節重大者，被害人雖非
    財產上之損害，亦得請求賠償相當之金額，民法第195 條第
    1 項前段亦有明文。次按精神慰撫金之多寡，應斟酌雙方之
    身分、地位、資力與加害程度，及其他各種情形核定相當之
    數額，該金額是否相當，自應依實際加害情形與被害人所受
    之痛苦及雙方之身分、地位、經濟狀況等關係決定之。經查
    ，原告因被告傷害行為受有系爭傷害，精神上受有相當之痛
    苦，自得請求被告賠償精神慰撫金。參酌兩造身分、地位、
    教育程度（個人戶籍資料，見本院個資卷）、經濟狀況（兩
    造所得財產資料，見本院個資卷）、本件傷害行為發生原因
    、原告先為潑灑粉末之行為、被告傷害情節及原告所受傷害
    等一切情狀，認原告請求精神慰撫金應以1萬元為適當。
  ⒊綜上，原告因本件侵權行為之損害金額合計1萬3,460元（計
    算式：3,460+1萬=1萬3,460元）。
四、按給付無確定期限者，債務人於債權人得請求給付時，經其
    催告而未為給付，自受催告時起，負遲延責任。其經債權人
    起訴而送達訴狀，或依督促程序送達支付命令，或為其他相
    類之行為者，與催告有同一之效力。又遲延之債務，以支付
    金錢為標的者，債權人得請求依法定利率計算之遲延利息。
    但約定利率較高者，仍從其約定利率，而應付利息之債務，
    其利率未經約定，亦無法律可據者，週年利率為5 ％，民法
    第229 條第2 項、第233 條第1 項、第203 條分別定有明文
    。經查，上開債務為金錢債務，然無確定期限，亦無約定之
    利率，被告應自受催告時起，負遲延責任，給付週年利率5％
    遲延利息，而起訴狀繕本於110年4月6日送達被告，有本院
    送達證書在卷可稽（見本院附民卷第23頁），原告請求自起
    訴狀繕本送達翌日即110年4月7日起至清償日止，按週年利
    率5 ％計算之遲延利息，自有理由。
五、綜上所述，原告依侵權行為之法律關係，請求被告給付原告
    1萬3,460元，及自110年4月7日起至清償日止，按週年利率5
     ％計算之利息，為有理由，應予准許，逾此部分，則無理由
    ，應予駁回。
六、本件原告勝訴部分，係依民事訴訟法第427 條規定適用簡易
    程序所為被告敗訴之判決，依同法第389 條第1 項第3 款之
    規定，應依職權宣告假執行。
七、本件事證已臻明確，兩造其餘攻擊、防禦方法及證據資料，
    經本院審酌後，認對於判決結果不生影響，爰不一一論述，
    併此敘明。
八、訴訟費用負擔之依據：民事訴訟法第79條。
中　　華　　民　　國　　111 　年　　3 　　月　　11　　日
                  桃園簡易庭  法  官  張明宏
以上為正本係照原本作成。
如不服本判決，應於送達後20日內，向本院提出上訴狀並表明上
訴理由，如於本判決宣示後送達前提起上訴者，應於判決送達後
20日內補提上訴理由書（須附繕本）。
如委任律師提起上訴者，應一併繳納上訴審裁判費。   
中　　華　　民　　國　　111 　年　　3 　　月　　11　　日
                              書記官  石曉芸